臺灣高等法院高雄分院刑事裁定　　　　 100年度交抗字第61號
抗　告　人
即受處分人　王睦驊
上列抗告人因違反道路交通管理處罰條例聲明異議事件，不服臺
灣高雄地方法院中華民國100 年1 月28日裁定（100 年度交聲字
第7 號），提起抗告，本院裁定如下：
    主  文
抗告駁回。
    理  由
一、抗告意旨略以：抗告人即受處分人王睦驊（下稱抗告人）對
    於所駕駛車輛之行車速度，經固定式測速儀器測得時速為71
    公里有異議，應扣除10% 之誤差。另經友人實地測量結果，
    本件測速儀器前80公尺，才發現設有速限60公里之標誌，未
    符合至少100 公尺之規定。綜上，原裁定駁回抗告人之異議
    顯有不當，爰提起抗告，請求撤銷原裁定云云。
二、按汽車駕駛人，行車速度，超過規定之最高時速，除有第43
    條第1 項第2 款情形外，處新臺幣（下同）1,200 元以上2,
    400 元以下罰鍰；汽車駕駛人有違反第40條之規定者，除依
    原條款處罰鍰外，並予記違規點數1 點，道路交通管理處罰
    條例第40條、第63條第1 項第1 款分別定有明文。
三、經查：
  (一)抗告人於民國99年11月14日凌晨0 時23分許，駕駛車牌號碼
    0387-XR 號自用小客車，行經彰化縣社頭鄉縣道141 線6.6
    公里處，因行車速度每小時71公里，超過規定之最高時速60
    公里未滿20公里，為固定式測速儀器測得，經彰化縣政府警
    察局交通隊逕行舉發，嗣抗告人提出申訴，經原處分機關函
    請舉發單位調查結果，仍認抗告人確有前開違規行為，原處
    分機關乃依道路交通管理處罰條例第40條、第63條第1 項第
    1 款等規定，裁處抗告人罰鍰1,600 元，並記違規點數1 點
    等情，有彰化縣警察局99年11月19日彰縣警交字第IA000000
    0 號舉發違反道路交通管理事件通知單、違反道路交通管理
    處罰條例逕行舉發案件汽車所有人提供違規駕駛人申報單、
    交通違規案件陳述書、彰化縣警察局99年12月9 日彰縣警交
    字第0990073871號函、高雄市政府交通局99年12月14日高市
    交裁字第0990054794號函、高雄市政府交通局99年12月21日
    高市交裁字第裁32-IA0000000號裁決書各1 份在卷可稽（見
    原審卷第4 至6 頁、第13頁、第16至17頁），此部分事實堪
    以認定。
  (二)抗告意旨雖謂：伊對所駕駛車輛之行車速度，經固定式測速
    儀器測得時速為71公里有異議，應扣除10% 之誤差云云。然
    查：
  1.本案取締所使用固定式雷達測速照相儀器，是通過經濟部標
    準檢驗局依據CNMV91「雷達測速儀檢定檢查技術規範」第3.
    8 節(5)規定檢定合格，並核發雷達測速儀檢定合格證書，爰
    經檢定合格之雷達測速儀所取得之速度，均符合雷達測速儀
    檢定檢查技術規範規定等情，業據彰化縣警察局99年12月9
    日彰縣警交字第0990073871號函敘綦詳（見原審卷第6 頁）
    。是抗告人於上開時、地，駕駛車牌號碼0387-XR 號自用小
    客車，時速為71公里，超過規定之最高時速60公里乙節，堪
    以認定。
  2.按行為人駕駛汽車，行車速度超過規定之最高時速未逾10公
    里，而未嚴重危害交通安全、秩序或發生交通事故，且情節
    輕微，以不舉發為適當者，交通勤務警察或依法令執行交通
    稽查任務人員得對其施以勸導，免予舉發，違反道路交通管
    理事件統一裁罰基準及處理細則第12條第1 項第11款定有明
    文。足認倘抗告人駕駛汽車，行車速度超過規定之最高時速
    未逾10公里，而未嚴重危害交通安全、秩序或發生交通事故
    ，且情節輕微，以不舉發為適當者，交通勤務警察或依法令
    執行交通稽查任務人員得對其施以勸導，免予舉發。並非謂
    抗告人駕車經測速儀器測得時速為71公里，可逕扣減10% 之
    誤差，自不待言。更何況抗告人於上開時、地駕車時速為71
    公里，已超過規定之最高時速60公里11公里，並不符合上開
    違反道路交通管理事件統一裁罰基準及處理細則第12條第1
    項第11款得免予舉發之規定，亦甚明灼。
  3.準此，足認抗告意旨謂：行車速度經測速儀器測得時速為71
    公里，應扣除10% 之誤差云云，顯係對於法律之規定及適用
    有所誤解，尚不得認係適法之抗告理由。
  (三)抗告意旨復謂：經友人實地測量結果，本件測速儀器前80公
    尺，才發現設有速限60公里之標誌，未符合至少100 公尺之
    規定云云。然查：
  1.按對於行車速度超過規定之最高速限之違規行為，採用固定
    或非固定式科學儀器取得證據資料證明者，於一般道路須至
    少於100 公尺前明顯標示之，道路交通管理處罰條例第7 條
    之2 第2 項第9 款、第3 項定有明文。
  2.衡諸上開條文之規範目的，係在敦促提醒駕駛人依行車速限
    駕駛，由主管機關在明顯處告示將以科學儀器採證，維護行
    車安全之最大效益，並非謂固定測速儀之設置違反100 公尺
    之設置距離時，駕駛人之超速行駛即應不罰。此由駕駛人按
    速限行駛之義務規定，並非僅於有設定固定測速儀之道路始
    需遵守，可見其徵。
  3.職是，益見抗告意旨謂：本件測速儀器前80公尺才發現設有
    速限60公里之標誌，未符合至少100 公尺之規定云云，顯係
    對於法律之規定及適用有所誤解，亦不得認係適法之抗告理
    由。
  (三)綜上所述，抗告人於上開時、地，駕駛車牌號碼0387-XR 號
    自用小客車，時速為71公里，超過速限60公里之違規事實明
    確，洵堪認定。
四、原審因而認原處分機關依道路交通管理處罰條例第40條、第
    63條第1 項第1 款等規定，裁處抗告人罰鍰1,600 元，並記
    違規點數1 點，並無不當，而依道路交通事件處理辦法第19
    條（按「道路交通案件處理辦法」業於99年10月26日以司法
    院院台廳刑二字第0990024668號令、行政院院臺法字第0990
    056498號令會銜修正發布為「道路交通事件處理辦法」，並
    修正發布全文27條，於同年月28日生效，原第19條之規定移
    置第18條，原審裁定時本辦法業已生效，故原審仍援用「道
    路交通案件處理辦法」，顯係誤載）之規定，裁定駁回抗告
    人之異議，經核並無違誤。抗告人猶執前詞，指摘原裁定不
    當，為無理由，應予駁回。
據上論結，應依道路交通事件處理辦法第25條，刑事訴訟法第41
2 條，裁定如主文。
中    華    民    國    100     年    3   月    1     日
                  刑事第十一庭  審判長法  官  翁慶珍
                                      法  官  石家禎
                                      法  官  孫啟強
以上正本證明與原本無異。
不得再抗告。
中    華    民    國   100    年    3     月    1     日
                                      書記官  劉鴻瑛